【裁判字號】    89,簡抗,23
【裁判日期】    890605
【裁判案由】    確定訴訟費用額
【裁判全文】
臺灣臺北地方法院民事裁定          八十九年度簡抗字第二十三號
    抗  告  人  乙○○
                送達代收人  黃.
右抗告人因與相對人甲○間確定訴訟費用額事件，對於八十八年十二月六日本院第一
審裁定（八十八年度北簡聲字第二五二號）提起抗告，本院裁定如左：
    主      文
抗告駁回。
抗告程序費用由抗告人負擔。
    理      由
一、按法院未於訴訟費用之裁判確定其費用額者，第一審受訴法院於該裁判有執行力
    後，應依聲請並得依職權以裁定確定之。民事訴訟法第九十一條第一項定有明文
    。
二、查抗告人與相對人間請求侵權行為損害賠償事件，經本院以八十七年度簡上字第
    四０二號判決上訴駁回而確定（按原審係以八十六年度北簡字第六八二二號判決
    ，訴訟費用由被告即相對人負擔二十分之一，其餘由原告即抗告人負擔。抗告人
    不服原判決而提起上訴。）而上開事件中，抗告人預納之第一審裁判費為新台幣
    （以下同）三千零五十一元、第一審送達郵費為三百三十六元（原預納五百六十
    元，嗣經退郵二百二十四元，原裁定誤為三百六十四元），此經本院調閱卷宗屬
    實，並有抗告人提出之繳款收據及郵票收付計算書附於原審卷內足稽，連同抗告
    人就本件聲請確定訴訟費用額事件預納之程序費用（即郵費）為六十八元（原裁
    定亦誤為一百零二元）在內，合計為三千四百五十五元（原裁定誤為三千五百一
    十七元），依法應由相對人負擔二十分之一，即一百七十三元（
    3,455X1/20=172.75,元以下四捨五入）。原裁定因而確定相對人應負擔之訴訟費
    用額及本件程序費用額為一百七十六元，雖較上開金額為多，然此部分對抗告人
    並無不利，相對人亦未抗告，原裁定就該數額之裁定即已確定，原裁定於法並無
    違誤。抗告意旨雖以：本八十八年再審案件尚未判決，祈要為受害人想云云。
    惟查，本件確定訴訟費用額之裁定，係依抗告人之聲請而為裁定，僅在確定相對
    人應負擔訴訟費用之數額，並非就權利存在與否而為確定，相對人償還義務如何
    ，應從命負擔費用之裁判。至再審事件之判決結果如何，是否足以改變兩造間之
    權利義務，均於上述訴訟費用依確定判決所命應由相對人負擔二十分之一，不生
    影響，抗告人執此指摘原裁定不當，求予廢棄，為無理由，應予駁回。
三、據上結論，本件抗告為無理由。依民事訴訟法第四百三十六條之一第三項、第四
    百九十二條第一項、第九十五條、第七十八條，裁定如主文。
中      華      民      國    八十九    年      六      月        五    日
                                            民事第三庭審判長法  官  黃清光
                                                            法  官  翁昭蓉
                                                            法  官  張明輝
右為正本係照原本作成
（不得再抗告）
中      華      民      國    八十九    年      六      月        五    日
                                                            書記官  王苑琛


司法院資訊處製作；財團法人民間司法改革基金會備份。
